臺灣臺北地方法院民事簡易判決
111年度北簡字第9583號
原      告  台北富邦商業銀行股份有限公司

法定代理人  程耀輝  
訴訟代理人
    兼
送達代收人  張毓麟  

被      告  詹佳霖  
            詹潘月華
上列當事人間請求返還借款事件，本院於民國111年7月19日言詞
辯論終結，判決如下︰
    主　　文
被告應連帶給付原告新臺幣壹拾柒萬零柒佰壹拾元，及如附表所
示之利息、違約金。
訴訟費用新臺幣壹仟捌佰捌拾元由被告連帶負擔。
本判決得假執行。但被告如以新臺幣壹拾柒萬零柒佰壹拾元為原
告預供擔保，得免為假執行。
    事實及理由
一、本件兩造合意以本院為管轄法院，有貸款契約第13條附卷可
    證，依民事訴訟法第24條規定，本院自有管轄權，合先敘明
    。
二、被告詹佳霖均經合法通知，未於言詞辯論期日到場，皆核無
    民事訴訟法第386條所列各款情事，爰依原告台北富邦商業
    銀行股份有限公司之聲請，准由其一造辯論而為判決。
三、原告主張：被告詹佳霖於民國92年至94年就學期間，邀同被
    告詹潘月華為連帶保證人，向原告貸借「高級中等以上學校
    學生就學貸款」共6筆，計新臺幣（下同）403,140元，約定
    借款應於借款人本階段學業（即高中、高職、專校、大學或
    研究所等各階段）完成後滿1年之日為開始償還日，依年金
    法按月平均攤還本息。借款利息依原告牌告基準利率加碼週
    年利率1％計算。前開借款之利息於借款人本階段學業完成後
    滿1年之日以前之利息由政府編列預算負擔，其後由借款人
    自行負擔，併同本金繳付。倘借款人遲延繳付本息時，除應
    自遲延日起按本借款原訂利率計付遲延利息外，對應付未付
    本息並得自應還款日起，其逾期6個月以內者按原訂週年利
    率10％，逾期6個月以上者，按原訂週年利率20％加計違約金
    。如有停止或遲延履行全部或一部債務本金時，即喪失分期
    償還之權利，借款人應立即將尚欠應還款項全數還清。詎被
    告詹佳霖除清償部分本息外，餘竟違約未為給付，依約即喪
    失期限利益，原告自得請求一次給付尚欠之本金170,710元
    及如附表所示之利息、違約金。另被告詹潘月華為前開借款
    之連帶保證人，依法自應負連帶清償責任。爰依契約及連帶
    保證之法律關係，起訴請求，並聲明如主文第1項所示。
四、被告詹潘月華則以：伊願意清償債務，但希望可以分期等語
    ，資為抗辯。被告詹佳霖則未於言詞辯論期日到場，亦未提
    出書狀供本院審酌。
五、得心證之理由：
　㈠經查，本件原告主張被告詹佳霖邀同被告詹潘月華為連帶保證人，向其借款，詎被告未依約清償款項，尚有170,710元之欠款及利息、違約金未清償等事實，業據其提出借據、就撥款通知書、客戶放款交易明細表為證，且為被告詹潘月華所不爭執；又被告詹佳霖已於相當時期受合法通知，既未於言詞辯論期日到場，復未提出任何書狀以供本院審酌，依民事訴訟法第280條第3項前段準用第1項前段規定，視同自認原告之主張，自堪信原告之主張為真正。
　㈡按消費借貸之借用人應於約定期限內，返還與借用物種類品
    質、數量相同之物：遲延之債務，以支付金錢為標的者，債
    權人得請求依法定利率計算之遲延利息。但約定利率較高者
    ，仍從其約定利率，民法第478條前段、第233條第1項分別
    定有明文。次按稱保證者，謂當事人約定，一方於他方之債
    務人不履行債務時，由其代負履行責任之契約；又保證債務
    ，除契約另有訂定外，包含主債務之利息、違約金、損害賠
    償及其他從屬於主債務之負擔，同法第739條、第740條亦有
    明定；再按連帶債務之債權人，得對債務人中之一人，或數
    人，或全體，同時或先後請求全部或一部之給付，民法第27
    3條第1項定有明文。本件被告詹佳霖尚積欠原告170,710元
    及利息、違約金未依約清償等節，已如前述，揆諸上揭規定
    ，被告詹佳霖自應負清償責任；而被告詹潘月華既為上開債
    務之連帶保證人，亦應對原告負連帶清償責任。至被告詹潘
    月華抗辯其願清償債務，但希望可以分期付款云云，惟被告
    上開陳述縱令屬實，亦僅係履行及清償能力之問題，並非其
    得分期或緩期清償之法定原因，不影響其依約應負之清償責
    任，故被告詹潘月華前揭抗辯，尚無足採。
　㈢從而，原告依消費借貸及連帶保證之法律關係，請求被告連
    帶給付如主文第1項所示，為有理由，應予准許。
六、本件係就民事訴訟法第427條第1項訴訟適用簡易程序所為被
    告敗訴之判決，依同法第389條第1項第3款規定，應依職權
    宣告假執行。並依同法第392條第2項、第3項規定，依職權
    宣告被告於執行標的物拍定、變賣前預供擔保，得免為假執
    行。
七、訴訟費用負擔之依據：民事訴訟法第78條、第85條第2項，
    本件訴訟費用額，依後附計算書確定如主文第2項所示金額
    。
中　　華　　民　　國　　111 　年　　8 　　月　　 2　　日
                  臺北簡易庭  法  官　陳仁傑  
以上正本證明與原本無異。
如不服本判決，應於判決送達後20日內向本庭（臺北市○○區○
○○路0段000巷0號）提出上訴狀。（須按他造當事人之人數附
繕本）。如委任律師提起上訴者，應一併繳納上訴審裁判費。 
中　　華　　民　　國　　111 　年　　8 　　月　　 2　　日
                              書記官　黃進傑
  計　算　書
項　　　　目             金 　額（新臺幣）　　   備註
第一審裁判費　　　            1,880元 
合　　　　計　　　            1,880元   
附表：
編號  計息本金 （新臺幣） 利息  違約金    期間 週年利率 期間 週年利率 1 19,170元 自110年4月1日起至110年9月26日止 0.9％ 自110年5月1日起至110年9月26日止 0.09％   自110年9月27日起至清償日止 1.9％ 自110年9月27日起至110年10月31日止 0.19％     自110年11月1日起至清償日止 0.38％ 2 19,375元 自110年4月1日起至110年9月26日止 0.9％ 自110年5月1日起至110年9月26日止 0.09％   自110年9月27日起至清償日止 1.9％ 自110年9月27日起至110年10月31日止 0.19％     自110年11月1日起至清償日止 0.38％ 3 32,186元 自110年4月1日起至110年9月26日止 0.9％ 自110年5月1日起至110年9月26日止 0.09％   自110年9月27日起至清償日止 1.9％ 自110年9月27日起至110年10月31日止 0.19％     自110年11月1日起至清償日止 0.38％ 4 33,034元 自110年4月1日起至110年9月26日止 0.9％ 自110年5月1日起至110年9月26日止 0.09％   自110年9月27日起至清償日止 1.9％ 自110年9月27日起至110年10月31日止 0.19％     自110年11月1日起至清償日止 0.38％ 5 33,044元 自110年4月1日起至110年9月26日止 0.9％ 自110年5月1日起至110年9月26日止 0.09％   自110年9月27日起至清償日止 1.9％ 自110年9月27日起至110年10月31日止 0.19％     自110年11月1日起至清償日止 0.38％ 6 33,901元 自110年4月1日起至110年9月26日止 0.9％ 自110年5月1日起至110年9月26日止 0.09％   自110年9月27日起至清償日止 1.9％ 自110年9月27日起至110年10月31日止 0.19％     自110年11月1日起至清償日止 0.38％